臺灣新竹地方法院宣示判決筆錄節本　　　　　　　　　　　九十二年易字四五五號
　　公　訴　人　臺灣新竹地方法院檢察署檢察官
　　被　　　告　丁○○
　　指定辯護人　本院公設辯護人甲○○
　　被　　　告　乙○○
右列被告因贓物等案件，於中華民國九十三年四月十三日下午三時零分，在本院第五
法庭宣示判決，出席職員如左：
審判長法官起立朗讀判決主文、犯罪事實要旨、處罰條文，及告以上訴限制、期間並
提出上訴狀之法院，且諭知記載其內容：
一、主文：
被告丁○○故買贓物，處有期徒刑伍月，如易科罰金，以佰元折算壹日；又對於公
務員依法執行職務時，施強暴，處有期徒刑伍月，如易科罰金，以佰元折算壹日。
應執行有期徒刑玖月，如易科罰金，以佰元折算壹日。
被告乙○○藏匿犯人，處有期徒刑肆月，如易科罰金，以佰元折算壹日，緩刑貳年
。
二、犯罪事實要旨：
（一）丁○○前因偽造有價證券罪，於民國八十九年十月六日經臺灣新竹地方法院檢
      察署檢察官以竹簡崇執典緝字第九六三號號發佈通緝，復因竊盜、違反槍砲彈
      藥刀械管制條例案件，於民國九十年二月二十日，經本院以新院錦刑天緝字第
      二九號發佈通緝，於逃亡期間之九十年五月間，明知自稱「葉庭堅」之人，出
      售懸掛切割製成之車牌號碼為ＤＲ—五一一五號、無引擎車身號碼、ＨＹＵＮ
      ＤＡＩ廠牌之白色自小客車，乃來路不明為他人財產犯罪所取得之贓車，竟仍
      以新臺幣（下同）十萬元之低價予以故買之，以作為自己在通緝期間代步之交
      通工具。嗣於同年十月一日駕駛上開贓車，搭載乙○○及其與乙○○所生之一
      歲嬰孩林若桐，沿新竹縣竹北市○○路由南往北行駛，途經中華路與新泰路口
      前，貿然以時速約八十公里之時速前進，撞擊沿中華路由北往南行駛至新泰路
      口左轉彎、由劉秋玉所駕駛之車號三Ｈ—八七Ｏ七號自小客車，導致林若桐因
      此死亡（涉犯過失致死罪部分，已經本院另案判決）而為警查獲。
（二）丁○○於逃亡期間之九十二年一月十三日下午一時三十分許，駕駛其所竊來懸
      掛車牌Ｇ五—四七四三號自小客車（竊盜部分，由本院另案判決），在桃園縣
      桃園市鎮○街○○○街口之朝陽公園停車場，為新竹市警察局員警林錫鈞、丙○○、蘇皇吉、呂俊雄等人依法執行拘捕職務之際，在員警林錫鈞持警用九Ｏ
      手槍敲破其所駕駛之上開自小客車車窗，員警丙○○、蘇皇吉則在其所駕駛之
      上開自小客車前後進行圍捕，員警林錫鈞並以手控制所駕駛自小客車之方向盤
      時，丁○○為脫免逮捕，仍加速駕車向前衝撞，致使員警林錫鈞所持有之上開
      手槍內有子彈之彈匣掉落該小客車內，員警林錫鈞跌落車外、員警丙○○則遭
      自小客車衝撞倒地，員警蘇皇吉見狀持槍先對空開槍制止丁○○駕車衝撞，丁○○仍繼續以駕車前後左右衝撞之方式強暴脅迫在場圍捕員警方式企圖逃逸，
      並連續衝撞停放於該停車場內李美惠所有之車號ＬＯ─一Ｏ四Ｏ號自小客車車
      身、呂昌杰所有之車號Ｌ七─四六九Ｏ號自小客車車門、板金，及吳知賢所有
      、停放於路邊之車號九Ｇ─九八二五號自小客車車門、方向燈、保險桿等，均
      致令不堪使用，雖員警蘇皇吉對丁○○所駕駛之自小客車車輪開槍射擊，擊中
      自小客車之車身，丁○○仍駕車逃逸。
（三）乙○○與丁○○為同居關係，九十年十月一日丁○○駕駛上開贓車，搭載乙○○與其所生一歲嬰孩林若桐發生車禍因而導致林若桐死亡之車禍事件發生後，
      經臺灣新竹地方法院檢察署檢察官傳喚乙○○到庭調查丁○○是否涉有過失致
      人於死之案件時，即已當庭知曉丁○○係因犯偽造有價證券罪，經法院判處有
      期徒刑三年二月確定，係應執行刑罰之人犯，並已經臺灣新竹地方法院檢察署
      及本院先後發佈通緝，為逃亡在外之人犯，其為避免使丁○○遭警查獲逮捕，
      乃由其於九十一年十一月二十七日出面承租位於桃園地區及新竹關西之房屋共
      同居住，而藏匿丁○○，迄至九十二年二月六日丁○○為警查獲止。
三、處罰條文：
（一）被告乙○○所犯之罪名為刑法第一六四條第一項之藏匿人犯罪。
（二）被告丁○○部分之罪名為：
  １．刑法第三四九條第二項之故買贓物罪；
  ２．刑法第一三五條第一項之妨害公務罪；
  ３．刑法第三五四條之毀損罪。
四、本件判決除有刑事訴訟法第四百五十四條之四第一項所定之：一  於本訊問程序
    終結前，被告撤銷協商合意或檢察官撤回協商聲請者；二  被告協商之意思非出
    於自由意志者；四  被告所犯之罪非第四百五十五條之二第一項所定得以協商判
    決者；六  被告有其他較重之裁判上一罪之犯罪事實者；七  法院認應諭知免刑
    或免訴、不受理者情形之一，及違反同條第二項「法院應於協商合意範圍內為判
    決；法院為協商判決所科之刑，以宣告緩刑或二年以下有期徒刑、拘役或罰金為
    限」之規定者外，檢察官及被告均不得上訴。
五、如有前項得上訴之情事，得自收受本宣示判決筆錄節本送達之日起十日內，向本
    院提出上訴書狀，上訴於第二審法院。
中      華      民      國    九十三    年      四      月     十三     日
                                    臺灣新竹地方法院刑事第二庭
                                        書  記  官  江  靜  玲
         審判長法官  王  銘  勇
右筆錄正本係照原本作成。
                                        書  記  官  江  靜  玲
中      華      民      國    九十三    年      四      月     十三     日
附錄本案論罪科刑法條全文：
刑法第一百三十五條第一項
對於公務員依法執行職務時，施強暴脅迫者，處三年以下有期徒刑、拘役或三百元以
下罰金。
刑法第一百六十四條第一項
藏匿犯人或依法逮捕拘禁之脫逃人或使之隱避者，處二年以下有期徒刑、拘役或五百
元以下罰金。
刑法第三百四十九條第二項
搬運、寄藏、故買贓物或為牙保者，處五年以下有期徒刑、拘役或科或併科一千元以
下罰金。
刑法第三百五十四條
毀棄、損壞前二條以外之他人之物或致令不堪用，足以生損害於公眾或他人者，處二
年以下有期徒刑、拘役或五百元以下罰金。
